臺灣高等法院臺中分院刑事判決　　　　 94年度上訴字第871號
上　訴　人　臺灣苗栗地方法院檢察署檢察官
上　訴　人
即　被　告　甲○○
　　　　　　　　　　巷85之22號
選任辯護人　鞠金蕾　律師
上列上訴人因被告違反槍砲彈藥刀械管制條例案件，不服臺灣苗
栗地方法院93年度訴字第321號中華民國 94年3月2日第一審判決
（起訴案號：臺灣苗栗地方法院檢察署93年度偵字第1234號），
提起上訴，本院判決如下：
    主  文
上訴駁回。
    事  實
一、甲○○於民國 88年4月間某日，在其苗栗縣三義鄉雙湖村內
    草湖 54之3號住處，受綽號「阿志」之真實姓名年籍不詳成
    年男子所託，代為藏放以舊衣物包裹內有機械性能良好可擊
    發子彈而具有殺傷力之以色列 IMI廠製941FS型口徑9mm制式
    半自動手槍1支（含彈匣1個，槍枝管制編號：0000000000號
    ）及具有殺傷力之口徑9mm制式子彈4顆。甲○○隨即應允「
    阿志」所託，並請「阿志」將該批槍彈連同包裹之舊衣物置
    放於其上述住處之舊式爐灶內，而自此時起即未經許可寄藏
    上開槍彈，迄 93年3月15日11時40分至同日許12時45分許之
    間，為警持搜索票在上述藏放處，查獲其持有上開色列 IMI
    廠製941FS型口徑9mm制式半自動手槍1支（含彈匣1個，槍枝
    管制編號：0000000000號）及口徑9mm制式子彈4顆（送驗時
    業經試而不具有殺傷力），始終止其繼續寄藏之行為。
二、案經臺中縣警察局霧峰分局報請臺灣苗栗地方法院檢察署檢
    察官偵查起訴。
    理  由
一、上揭事實，業據上訴人即被告甲○○（下稱被告）坦承不諱
    ，並經證人即本案查獲員警葉泰安於偵查中就其搜索查獲過
    程證述明確（見偵字第64頁） ，此外復有扣案之以色列IMI
    廠製941FS型口徑9mm制式半自動手槍1支（含彈匣1個，槍枝
    管制編號：0000000000號）及口徑9mm制式子彈4顆可資佐證
    。而上開槍彈經送往內政部警政署刑事警察局鑑定結果，認
    上開手槍1支係以色列IMI廠製941FS型口徑9mm制式半自動手
    槍，機械性能良好，可擊發同口徑制式子彈，而具有殺傷力
    ；上開子彈4顆，經試射後，均經具有殺傷力，為口徑9mm制
    式子彈，此有該局93年4月6日刑鑑字第0930067300號槍彈鑑
    定書及93年6月3日刑鑑字第0930114097號更正函件附卷可稽
    （見偵字卷第37頁至第42頁、第49頁）。是被告之犯行洵堪
    認定。
二、核被告所為，係犯槍砲彈藥刀械管制條例第7條第4項之未經
    許可寄藏手槍罪及第 12條第4項之未經許可寄藏子彈罪。其
    以一行為同時寄藏手槍及子彈，屬想像競合犯，依刑法第55
    條之規定，應從較重之未經許可寄藏手槍罪處斷。至被告曾
    於88年4月22日晚上至翌日凌晨左右，為頂替他人犯罪， 而
    與他人共同持有手槍二支， 並繼續持有至翌日上午9時30分
    許其向警方自首報案為止。該部分犯罪，業經本院於88年12
    月7日以 88年度上訴字第2238號判處有期徒刑三年併科罰金
    新台幣五萬元，並經最高法院於 91年3月28日以91年度台上
    字第1667號判決上訴駁回而確定，此有上開判決二份附卷可
    憑（見偵字卷第54頁至59頁），被告之上述犯罪，其犯罪構
    成要件與本案，一為持有，一為寄藏，兩者並不相同，無從
    成立連續犯。況且被告犯本案寄藏手槍之行為，為繼續犯，
    其犯罪是繼續到 93年3月15日被搜索扣押為止始終了，而被
    告另案持有手槍之判決， 則於88年12月7日經最後事實審之
    本院判處罪刑在案，已如上所述，其既判力自無從擴及於其
    後所繼續發生犯罪之本案。是被告上訴意旨認本案應為免訴
    之判決云云，自有未洽，不足採信。查被告係無償為他人寄
    藏上開槍彈，於長達近五年之寄藏期間，上開槍彈均一直藏
    放在其上開住處之舊式爐灶中，其間雖曾拿出擦拭，然並未
    有證據顯示其有攜帶外出或借予他人而對他人造成實害，且
    被告遭查獲後，即坦承犯行，確有相當之悔意，情輕法重，
    其犯罪情狀，在客觀上非無可憫恕之處，倘科以法定最低度
    之刑，猶嫌過重，爰依刑法第59條之規定酌量減輕其刑，是
    檢察官上訴意旨認被告已曾持有手槍經判刑，於本案查獲前
    尚取出擦拭，難認可憫恕云云，自不足取。原審審理結果，
    認被告犯上述之罪，依槍砲彈藥刀械管制條例第7條第4項、
    第12條第4項，刑法第11條前段、第55條、第59條、第42 條
    第2項、第38條第1項第1款，罰金罰鍰提高標準條例第2條，
    現行法規所定貨幣單位折算新台幣條例第2條 （此條贅引）
    之規定並審酌被告之前始因不法持有槍彈遭判處罪刑，卻未
    盡速報繳尚在寄藏中之本案槍彈，惟本案被告係為他人無償
    寄藏槍彈，寄藏之數量僅有1把手槍，4顆子彈，寄藏期間將
    近有5年之久， 其間並未見有將之攜帶外出及犯後坦承犯行
    ，確具有悔意等一切情狀，判處被告如原判決主文所示之刑
    ，並就罰金部分諭知其易服勞役之折算標準，且對扣案之制
    式半自動手槍一支（含彈匣1個，槍枝管制編號：000000000
    0號）宣告沒收，復敘明扣案之子彈，均業經試射， 不再具
    有殺傷力，而非違禁物；扣案之擦槍工具一組，並非寄藏本
    案槍彈之犯罪工具，均不併宣告沒收，經核其認事用法及量
    刑均為妥適。檢察官及被告分別執前詞而上訴指摘原判決不
    當，均無理由，自應均駁回其等之上訴。
據上論結，應依刑事訴訟法第368條，判決如主文。
本案經檢察官乙○○到庭執行職務。
中　　華　　民　　國　　94　　年　　7 　　月　　6 　　日
              刑事第八庭  審判長法　官　羅　得　村
                                法　官　劉　榮　服
                                法　官　巫　政　松
上列正本證明與原本無異。
如不服本判決應於收受送達後十日內向本院提出上訴書狀，其未
敘述上訴之理由者並得於提起上訴後十日內向本院補提理由書（
均須按他造當事人之人數附繕本）。
                                書記官　陳　妙　瑋
中　　華　　民　　國　　94　　年　　7 　　月　　6 　　日
附論罪科刑法條
槍砲彈藥刀械管制條例第7條第4項
未經許可，持有、寄藏或意圖販賣而陳列第一項所列槍砲、彈藥
者，處五年以上有期徒刑，併科新台幣一千萬元以下罰金。
槍砲彈藥刀械管制條例第12條第4項
未經許可，持有、寄藏或意圖販賣而陳列子彈者，處五年以下有
期徒刑，併科新台幣三百萬元以下罰金。
                                                      Ｉ
